【裁判字號】    89,易,2925
【裁判日期】    891026
【裁判案由】    傷害
【裁判全文】
臺灣板橋地方法院刑事判決                        八十九年度易字第二九二五號
    公  訴  人  臺灣板橋地方法院檢察署檢察官
    被      告  乙○
右列被告因傷害案件，經檢察官提起公訴 (八十九年度偵緝字第七九八號)，本院判
決如左：
    主  文
乙○傷害人之身體，處拘役伍拾日，如易科罰金，以參佰元折算壹日。
    事  實
一、乙○與甲○○係夫妻關係，二人平日感情不睦，於民國八十八年十一月二十四日
    晚上九時許，在台北縣新莊市○○路二一之四號住處內，乙○因未尋得房地契事
    與甲○○發生爭吵，竟出於傷害之犯意，對甲○○拳打腳踢，並持家中所有之椅
    子毆打甲○○，致甲○○因此受有右肘、右前臂及右手多處瘀傷各約三ｘ二公分
    、左上臂、左前臂及左手背瘀傷各約四ｘ三公分、前胸瘀傷四ｘ三公分之普通傷
    害。
二、案經被害人甲○○訴由台北警察局新莊分局報請臺灣板橋地方法院檢察署檢察官
    偵查起訴。
    理  由
一、訊之被告乙○，固不諱言有於右揭時地與其妻甲○○發生爭執，惟矢口否認其有
    故意傷害被害人之犯行，辯稱伊沒有打他（指被害人），那天是因為多年前搬到
    新莊來，伊要找權狀，他說沒有，伊說找找看，伊拿椅子要踩高找找看，他一直
    衝過來，說沒有就是沒有，他衝過來，伊以為他要打伊，他來跟伊拉扯，伊拿椅
    子擋他，結果有踫到他，伊並沒有打他，．．．伊不知道有用椅子擋他幾次，不
    知道碰觸到幾次，是他衝過來，伊才擋，然後他再鬧，伊就放下來，他再衝過來
    ，伊才又擋他，可能有二、三次，可能是因為這樣他才受傷云云。惟查右揭事實
    ，業據告訴人指訴甚詳，並有告訴人提出之台灣省立台北醫院診斷證明書一紙附
    卷可參。茲查被告上揭辯解經告訴人當庭否認，且查據被害人所提出之驗傷診斷
    證明書可知，被害人所受之傷勢遍及右肘、左、右前臂、右手多處、左上臂、左
    手背、前胸等多處，果如被告所辯，其並非毆打被害人，僅係擋被害人而已，則
    被害人見被告手中有拿椅子，避之猶恐不及，焉有自行衝撞被告所持椅子致自己
    受傷之理，又何致身上受有上揭多處傷害，此顯與一般常情不符。則由上揭被害
    人所受之傷勢觀之，該被害人之指訴應為真正。至被告雖辯稱彼當時係擋打云云
    ，然被告本人並未有受傷之證明，此項辯解復經告訴人否認，堪認其所辯，應係
    事後卸責之詞，不足採信。從而，本件事證明確，犯行洵堪認定，應予依法論科
    。
二、核被告乙○所為，係犯刑法第二百七十七條第一項之傷害罪。爰審酌被告未曾有
    犯罪前科，素行尚屬良好，又其智識程度、犯罪之動機、目的、手段、犯罪時所
    受之刺激、與被害人之關係、被害人所受傷害程度及被告犯罪後之態度等一切情
    狀，量處如主文所示之刑，並諭知易科罰金之折算標準。至被告持以毆打被害人
    之椅子，雖係被告供本件犯罪所用之物，然屬被告家中所用之物，非專屬被告所
    有之物，故在此不為沒收之諭知，併此敘明。
據上論斷，應依刑事訴訟法第二百九十九條第一項前段，刑法第二百七十七條第一項
、第四十一條，罰金罰鍰提高標準條例第一條前段、第二條，判決如主文。
本案經檢察官方伯勳到庭執行職務。
中    華    民    國      八十九    年        十        月    二十六    日
                                      臺灣板橋地方法院刑事第五庭
                                          法  官    陳   秀   
右正本證明與原本無異。
如不服本判決，應於判決送達後十日內向本院提出上訴狀 (應附繕本) ，上訴於臺灣
高等法院。
                                          書記官    張   惠   芳
中    華    民    國     八十九    年         十         月   二十七    日
附錄本案論罪科刑法條全文
刑法第二百七十七條
傷害人之身體或健康者，處三年以下有期徒刑，拘役或一千元以下罰金。
犯前項之罪，因而致人於死者，處無期徒或七年以上有期徒刑；致重傷者，處三年以
上十年以下有期徒刑。


司法院資訊處製作；財團法人民間司法改革基金會備份。
